臺灣高等法院臺中分院刑事判決　　　　　　　　　　 九十三年度上易字第三五六號
　　上　訴　人　臺灣臺中地方法院檢察署檢察官
　　被　　　告　乙○○
右上訴人因被告贓物案件，不服臺灣臺中地方法院九十三年度易字第一二○號中華民
國九十三年二月十二日第一審判決（起訴案號：臺灣臺中地方法院檢察署九十二年度
偵字第二一五○號），提起上訴，本院判決如左：
    主      文
原判決撤銷。
乙○○無故取得他人電腦之電磁紀錄，致生損害於他人，處罰金貳仟元，如易服勞役
，以參佰元折算壹日。
　　事      實
一、乙○○於民國九十二年七月五日凌晨三時許，在設於臺中市○村路○段三六號之
    「網路聖堂網路咖啡店」，明知姓名年籍均不詳、綽號「布丁」成年男子，向其
    兜售之「仙境傳說」電腦線上遊戲之道具係來源不明之贓物，竟仍同意以低於市
    價之新臺幣（下同）五百元之價格，向綽號「布丁」之成年男子購買。二人達成
    協議後，案外人「布丁」之成年男子即以經更改之甲○○所申請使用之帳號密碼
    ，利用裝置於上開「網路聖堂網咖店」內之電腦設備，連線上網。在未經甲○○
    之許可下，擅自輸入帳號及密碼，憑以進入由甲○○所申請使用之ｓｈｊｉ00
    00000號帳戶內；同時，乙○○亦利用裝置於上開「網路聖堂網咖店」內之
    電腦設備，連線上網。綽號「布丁」之成年男子即接續將甲○○所有在「仙境傳
    說」電腦線上遊戲之帳號ｇｂｏｙｎｏｎｏｌ帳戶內之具有財產價值之「亡者髮
    箍」、「披肩」、「鋼鐵鎖子甲」、「髮夾」二個、「亞爾特劍」三個、「戰士
    長靴」、「雙手巨劍」二個及「藍色藥水」等電腦線上遊戲虛擬遊戲道具之電磁
    紀錄，轉移入乙○○上開帳戶內，致生損害於甲○○。乙○○隨即支付五百元現
    金予案外人「布丁」之成年男子。嗣於九十二年七月五日下午五時許，經甲○○
    連線上網後發現，始報警循線查悉上情。
二、案經甲○○訴由宜蘭縣警察局宜蘭分局報請臺灣臺中地方法院檢察署檢察官偵查
    起訴。
    理      由
一、訊據被告乙○○對右揭向綽號布丁男子購買前揭「仙境傳說」遊戲中之虛擬遊戲
    道具，並以前揭方式取得告訴人甲○○所有之上開虛擬遊戲道具電磁紀錄等情，
    均坦承不諱，核與告訴人甲○○指訴之情節大致相符，並有遊戲帳號證明書、電
    子郵件各一份、電磁紀錄二份附卷可稽。又告訴人於本院指稱上開虛擬寶物市價
    約值一千五百元至二千元左右，故被告僅以五百元之價格取得上開虛擬寶物之電
    磁紀錄，已與市價不相當，被告應明知上開虛擬寶物應係來源不明，被告仍以低
    價取得，顯屬無故取得他人電腦之電磁紀錄，致生損害於告訴人甚明，被告辯稱
    伊不知上開虛擬寶物之市價云云，惟被告既屬電腦遊戲之玩家，甚且於市場中買
    賣虛擬寶物，其對於電玩遊戲之相關寶物內容、價值應有一定之認知，其上開辯
    詞顯屬卸責之詞，不足採信。告訴人史洪祥於本院另指稱被告可能係自行侵入電
    腦盜取上開電磁紀錄之人，惟本案並無足資證明「侵入告訴人電腦所使用之電腦
    」與「將上開電磁紀錄轉入之電腦」係屬同一部電腦之相關積極證據，故尚難認
    被告尚有侵入告訴人電腦之相關犯行，附此敘明。從而事證明確，被告犯行應堪
    認定。
二、核被告所為，係犯刑法第三百五十九條無故取得他人電腦之電磁紀錄罪。公訴人
    雖認被告涉犯刑法第三百四十九條之故買贓物罪名云云，惟查：刑法第三百四十
    九條所稱之「贓物」，應僅指動產及不動產之實體物品而言；至電磁記錄、權利
    及財產上之利益則因非實體物品，尚非屬該條所稱之「贓物」，公訴法條尚有誤
    解，另因九十二年六月二十七日生效之增訂刑法妨害電腦使用罪章中，刑法第三
    百五十九條對於無故取得他人電腦之電磁紀錄致生損害於他人之行為，業已明定
    處罰，該條所稱「無故取得」，自應包括自行侵入他人電腦無故取得或明知來源
    不明仍以不相當代價之違法取得。本件公訴事實既已敘明被告上開無故取得他人
    電腦之電磁紀錄之犯罪事實，故上開事實自屬起訴效力所及，且上開刑法第三百
    五十九條之基本事實，與刑法第三百四十九條故買贓物罪之基本事實同一，自應
    由本院依刑法第三百條逕行變更起訴法條。原審判決認刑法第三百四十九條所稱
    之贓物並不包括電腦之電磁紀錄，故認被告前揭所為不成立刑法第三百四十九條
    故買贓物罪名固非無見，惟公訴事實已詳細敘明被告無故取得他人電腦之電磁紀
    錄，並致生損害於告訴人之犯罪事實，原審疏未查明未就此部分予以論罪科刑，
    逕為被告無罪之判決，顯有未洽。檢察官上訴指稱刑法第三百四十九條所稱「贓
    物」應包括電磁紀錄云云，雖不足採信，然檢察官上訴另指摘被告犯行應成立刑
    法第三百五十九條之罪名等語，為有理由，自應由本院撤銷改判。爰審酌被告身
    為電腦遊戲玩家成員，不思遵守網路遊戲規則，貪圖利益無故取得他人辛苦得來
    寶物之電磁紀錄，影響電玩遊戲世界之秩序，被告犯行雖造成電腦遊戲玩家情緒
    憤怒，然實際所生危害尚屬輕微、被告犯後未完全坦承犯行，亦未與告訴人和解
    等一切情狀，從輕量處如主文第二項所示之刑，並諭知易服勞役之折算標準，以
    示薄懲。
三、據上論斷，應依刑事訴訟法第三百六十九條第一項前段、第三百六十四條、第二
    百九十九條第一項前段、第三百條，刑法第三百五十九條、第四十二條第二項、
    罰金罰鍰提高標準條例第一條前段、第二條，判決如主文。
本案經檢察官丙○○到庭執行職務。
中      華      民      國　    九十三     年     五      月    二十　　日
                                臺灣高等法院臺中分院刑事第八庭
                                      審判長法  官  羅　得　村
                                      　　　法　官  黃  文  進
                                      　　　法　官  陳  毓  秀
右正本證明與原本無異。
不得上訴。
　　　　　　　　　　　　　　　　　　　　　　書記官  蕭  玉  真
中      華      民      國　    九十三     年     五      月   二十一 　日
附錄本案論罪科刑主要法條：
刑法第三百五十九條：
無故取得、刪除或變更他人電腦或其相關設備之電磁紀錄，致生損害於公眾或他人者
，處五年以下有期徒刑、拘役或科或併科二十萬元以下罰金。
                    　　　　　　　　　　　　　　　　　　　　　　　　　　Ｒ
